臺灣雲林地方法院刑事判決　　　　　　　 94年度易字第107號
公　訴　人　臺灣雲林地方法院檢察署檢察官
被　　　告　甲○○　男　34歲.
　　　　　　　　　　國民
上列被告因竊盜案件，經檢察官提起公訴（94年度偵字第124號
），本院合議庭裁定進行簡式審判程序，本院判決如下：
    主  文
甲○○連續攜帶兇器竊盜未遂，累犯，處有期徒刑捌月。扣案之
美工刀壹支沒收之。
    事  實  及  理  由
一、犯罪事實：
    甲○○前於民國89年間因竊盜罪經本院以89年度易字第312
    號判處有期徒刑6月，緩刑3年確定後，再因違反毒品危害防
    制條例案件，經臺灣彰化地方法院以91年度訴字第449 號分
    別判處有期徒刑1年、4月，並定應執行刑為有期徒刑1年2月
    確定。嗣其前開緩刑宣告遭撤銷，應執行上開有期徒刑6 月
    ，以上各罪經接續執行後，於92年11月19日縮短刑期假釋出
    監，嗣於93年5 月24日假釋期滿未經撤銷，視為執行完畢。
    詎其仍不知悔改，竟基於意圖為自己不法所有之概括犯意，
    先後為下列竊盜犯行：
    (一)於93年12月24日18時20分許，攜帶對人之生命、身體產生
      危險，足供兇器使用之美工刀1 支，在雲林縣莿桐鄉六合
      村東興23之15號豬舍內，著手竊取丙○○○所有之電線3
      條，在現場以上開美工刀將電線去皮時，為警當場查獲而
      未遂，並扣得前開電線3條及美工刀1支。
    (二)甲○○基於同前犯意，再於94年1 月12日20時許，與林志
      成（由本院另案審理中）共同基於意圖為自己不法所有之
      犯意聯絡，由甲○○騎乘其所有車牌號碼MHT-629 號之重
      型機車後載林志成並拖引手推車1 台，共同前往雲林縣虎
      尾鎮惠來里中興81分14號之電桿工地工寮內，由甲○○在
      工寮外把風，林志成則進入工寮內，徒手竊取工信工程股
      份有限公司所有之白鐵水桶1 個（價值約新臺幣10,000元
      ）。得手後，林志成以手推車欲將上開白鐵水桶推出時，
      適為警巡邏發現，甲○○旋即將騎乘之上開機車棄置於現
      場後逃逸。嗣於同日21時20分許，在雲林縣虎尾鎮○○里
      ○道台一線上之「彰彬輪胎行」前為警查獲，並扣得上開
      白鐵水桶1 個。
二、認定犯罪事實所憑證據及理由：
    (一)被告坦白承認上開犯罪事實。
    (二)被害人丙○○○於警詢中之指述。
    (三)被害人工信工程股份有限公司員工乙○○於警詢中之指述
      。
    (四)贓物認領保管單2紙及扣案之美工刀1支。
    (五)現場照片及贓物照片4張在卷可稽。
    被告之自白與相關證據均相符合，本件事證明確，被告之犯
    行應堪認定。
三、論罪科刑之理由：
    (一)扣案之美工刀係以鐵製成，刀鋒銳利，如以之刺、戳人之
      身體，將致人體受傷，對人之生命、身體造成危險，於客
      觀上顯屬具有危險性之兇器，當無疑義。被告所為，犯罪
      事實(一)部分，係犯刑法第321 條第2 項、第1 項第3 款攜
      帶兇器竊盜未遂罪；犯罪事實(二)部分，係犯刑法第320 條
      第1 項竊盜罪。起訴書關於被告所犯法條僅引用刑法第
      320 條第1 項，容有違誤，業經到庭檢察官變更如上所載
      ，併此敘明。
    (二)被告與林志成就犯罪事實(二)之竊盜犯行，有犯意聯絡及行
      為分擔，為共同正犯。又被告前後二次竊盜犯行，時間緊
      接，所犯係基本構成要件相同之罪，顯係基於概括犯意為
      之，應依連續犯規定，論以一罪，而從情節較重之刑法第
      321條第2項、第1項第3款攜帶兇器竊盜未遂罪論處，並加
      重其刑。
    (三)被告前於民國89年間因竊盜罪經本院以89年度易字第312
      號判處有期徒刑6月，緩刑3年確定後，再因違反毒品危害
      防制條例案件，經臺灣彰化地方法院以91年度訴字第449
      號分別判處有期徒刑1年、4月，並定應執行刑為有期徒刑
      1年2月確定。嗣其前開緩刑宣告遭撤銷，應執行上開有期
      徒刑6 月，以上各罪經接續執行後，於92年11月19日縮短
      刑期假釋出監，嗣於93年5 月24日假釋期滿未經撤銷，視
      為執行完畢等情，有其臺灣高等法院被告全國前案紀錄表
      1份在卷可參。被告於有期徒刑執行完畢後，5年內再犯本
      件有期徒刑以上之罪，為累犯，應依刑法第47條規定加重
      其刑，並依法遞加重其刑。
    (四)本院審酌被告前有竊盜、施用毒品前科，素行不良。其年
      輕力壯，竟不思以正當途徑賺取金錢，貪圖不勞而獲，攜
      美工刀犯案，威脅他人生命、身體安全，幸而及時為警查
      獲，被害人亦已尋回失竊之財物，所受損害不大，被告犯
      後坦承犯行，具有悔意，犯後態度良好等一切情狀，量處
      如主文所示之刑。
    (五)扣案之美工刀1 支，為被告所有，且供其犯罪所用之物，
      業據被告供述在卷，爰併依刑法第38條第1項第2款沒收之
      。
四、適用之法律：
    應依刑事訴訟法第299條第1項前段、刑法第321條第2項、第
    1項第3款、第56條、第47條、第38條第1項第2款，判決如主
    文。
中　　華　　民　　國　　94　　年　　4 　　月　　22　　日
                  刑事第一庭    法  官　楊　欣　怡
以上正本證明與原本無異。
如不服本判決，應於判決送達後10日內，向本院提出上訴狀。
                                書記官　洪　秀　虹
中　　華　　民　　國　　94　　年　　4 　　月　　22　　日
附錄法條：
中華民國刑法第320條
意圖為自己或第3人不法之所有，而竊取他人之動產者，為竊盜
罪，處五年以下有期徒刑、拘役或五百元以下罰金。
意圖為自己或第3人不法之利益，而竊佔他人之不動產者，依前
項之規定處斷。
前二項之未遂犯罰之。
中華民國刑法第321條
犯竊盜罪而有左列情形之一者，處六月以上、五年以下有期徒刑
：
一  於夜間侵入住宅或有人居住之建築物、船艦或隱匿其內而犯
    之者。
二  毀越門扇、牆垣或其他安全設備而犯之者。
三  攜帶兇器而犯之者。
四  結夥三人以上而犯之者。
五  乘火災、水災或其他災害之際而犯之者。
六  在車站或埠頭而犯之者。
前項之未遂犯罰之。
